臺灣板橋地方法院刑事判決　　　　　　　 96年度易字第840號
公　訴　人　臺灣板橋地方法院檢察署檢察官
被　　　告　甲○○
　　　　　　　　　　（另案於臺灣臺北監獄臺北分監執行中）
上列被告因違反毒品危害防制條例案件，經檢察官提起公訴（96
年度毒偵字第2173號），本院判決如下：
    主  文
甲○○施用第二級毒品，累犯，處有期徒刑伍月，如易科罰金，
以新臺幣壹仟元折算壹日，減為有期徒刑貳月又拾伍日，如易科
罰金，以新臺幣壹仟元折算壹日。
    事?實
一、甲○○前曾因偽造文書案件，經本院於民國93年10月18日以
    93年度簡字第4569號判決，判處有期徒刑3 月確定；復因施
    用毒品案件，經本院於93年11月15日以93年度簡字第3633號
    判決，判處有期徒刑6 月確定；又因持有第一級毒品案件，
    經本院於94年1 月12日以94年度簡字第113 號判決，判處有
    期徒刑3 月確定；上開3 案件，經本院裁定應執行有期徒刑
    11月確定，嗣於95年5 月7 日縮刑期滿執行完畢（指揮書執
    畢日期為95年6 月12日，於本件構成累犯）。又因施用毒品
    案件，經本院以89年度毒聲字第3958號裁定送觀察、勒戒後
    ，因認無繼續施用毒品之傾向，於89年7 月10日觀察勒戒執
    行完畢釋放出所，同日並經臺灣板橋地方法院檢察署於89年
    度毒偵字第4576號為不起訴處分確定；又因施用毒品案件，
    經本院以90年度毒聲字第2528號裁定送觀察、勒戒，因認有
    繼續施用毒品傾向，再經本院以90年度毒聲字第3031號裁定
    ，令入戒治處所施以強制戒治，期間其成效經評定為合格，
    經本院以91年度毒聲字第1139號裁定停止戒治，所餘戒治期
    間付保護管束，於91年7 月23日戒治期滿未經撤銷，視為強
    制戒治執行完畢；復於因施用毒品案件，經本院以92年度毒
    聲字第2159號裁定令入戒治處所施以強制戒治，於92年10月
    10日入戒治所戒治，於93年1 月9 日因毒品危害防制條例修
    正而釋放出所。詎其猶不知悛悔，復基於施用第二級毒品安
    非他命之犯意，於96年1 月16日上午某時許（起訴書載為96
    年1 月16日為警採尿起回溯96小時內之某時），在臺北縣中
    和市○○路319 巷4 弄8 號住處，施用第二級毒品安非他命
    1 次。嗣於96年1 月16日上午10時40分許，為警在上址前查
    獲，並扣得與本案無關之第一級毒品海洛因1 包（驗餘淨重
    0.55公克）。
二、案經臺北縣政府警察局中和分局報請臺灣板橋地方法院檢察
    署檢察官偵查起訴。
    理  由
一、上揭事實，業據被告甲○○於本院準備程序及審理時皆坦承
    不諱（見本院卷宗96年7 月5 日準備程序筆錄及同日審判筆
    錄），而其經警查獲後所採集之尿液檢體經送驗結果，確呈
    安非他命類之陽性反應，此有臺灣檢驗科技股份有限公司於
    96年2 月5 日出具之濫用藥物尿液檢驗報告1 件在卷可稽（
    附於臺灣板橋地方法院檢察署96年度偵字第2587號偵查卷宗
    第37頁），是被告前開自白，核與事實相符，應堪信實。被
    告又曾因施用毒品案件，經本院以89年度毒聲字第3958號裁
    定送觀察、勒戒後，因認無繼續施用毒品之傾向，於89年7
    月10日觀察勒戒執行完畢釋放出所，同日並經臺灣板橋地方
    法院檢察署於89年度毒偵字第4576號為不起訴處分確定；又
    因施用毒品案件，經本院以90年度毒聲字第2528號裁定送觀
    察、勒戒，因認有繼續施用毒品傾向，再經本院以90年度毒
    聲字第3031號裁定，令入戒治處所施以強制戒治，期間其成
    效經評定為合格，經本院以91年度毒聲字第1139號裁定停止
    戒治，所餘戒治期間付保護管束，於91年7 月23日戒治期滿
    未經撤銷，視為強制戒治執行完畢；復因施用毒品案件，經
    本院以92年度毒聲字第2159號裁定令入戒治處所施以強制戒
    治，於92年10月10日入戒治所戒治，於93年1 月9 日因毒品
    危害防制條例修正而釋放出所等情，有臺灣高等法院被告前
    案紀錄表1 件在卷可按（附於本院卷宗內）。是以，本案事
    證已臻明確，被告犯行洵堪認定，應予依法論科。
二、查安非他命，依其成癮性、濫用性及對社會危害性之程度，
    已為毒品危害防制條例第2 條第2 項第2 款之規定列為第二
    級毒品。核被告所為，係犯毒品危害防制條例第10條第2 項
    之施用第二級毒品罪。又被告施用前持有第二級毒品安非他
    命之低度行為，應為其施用第二級毒品安非他命之高度行為
    所吸收，不另論罪。再查，被告前有如事實欄所示之論罪科
    刑執行情形，有前揭臺灣高等法院被告前案紀錄表在卷可按
    ，其於有期徒刑之執行完畢後，5 年內故意再犯本件有期徒
    刑以上之罪，為累犯，應依法加重其刑。爰審酌被告前曾經
    觀察、勒戒及戒治後，仍未能戒斷其施用毒品之惡習，再犯
    本件犯行，惟因施用毒品僅係戕害其自己身心並無加害他人
    ，再衡其之素行（有上開臺灣高等法院被告前案紀錄表可參
    ）、施用之次數、犯後坦承犯行等一切情狀，量處如主文所
    示之刑，並諭知易科罰金之折算標準。按中華民國九十六年
    罪犯減刑條例於96年7 月4 日公布，並自96年7 月16日起施
    行。查本件被告犯罪時間係在96年4 月24日前，合於上開減
    刑條例第2 條第1 項第3 款規定，且非同條例第3 條所定不
    得減刑之罪，是併依上開減刑條例規定，減其二分之一之刑
    。
據上論斷，應依刑事訴訟法第299 條第1 項前段，毒品危害防制
條例第10條第2 項，刑法第11條前段、第47條第1 項、第41條第
1 項前段，中華民國九十六年罪犯減刑條例第2 條第1 項第3 款
、第7 條、第9 條，判決如主文。
本案經檢察官張慶林到庭執行職務。
中　　華　　民　　國　　96　　年　　7　　月　　 20　　日
                        刑事第四庭  法　官  陳  靜  茹
以上正本證明與原本無異
如不服本判決應於送達後10日內向本院提出上訴狀
                                    書記官　彭  麗  紅
中　　華　　民　　國　　96　　年　　7 　　月　　20　　日
附錄本案論罪科刑法條全文
毒品危害防制條例第10條
施用第一級毒品者，處六月以上五年以下有期徒刑。
施用第二級毒品者，處三年以下有期徒刑。
